臺灣臺北地方法院宣示判決筆錄　　　　　　　　　　九十三年度易字第一六六五號
公　訴　人　臺灣臺北地方法院檢察署檢察官
被　　　告　壬○○
被　　　告　戊○○
共　　　同
指定辯護人　本院公設辯護人沈芳萍
右列被告因九十三年度易字第一六六五號竊盜等案件（九十三年度偵字第一八六一三
、一八六九三、一八六九四號），於中華民國九十三年十二月二十一日下午四時，在
本院第四法庭宣示判決，出席職員如左：
法官起立朗讀判決主文、犯罪事實要旨、處罰條文、附記事項，及告以上訴限制、期
間出上訴之法院，且諭知記載其內容：
一、主　文：
壬○○、戊○○共同連續攜帶兇器竊盜，壬○○處有期徒刑壹年陸月，戊○○處有期
徒刑捌月。扣案之砂輪機壹臺、板手參支、活動板手壹支、一字起子貳支、十字起子
壹支，均沒收。
二、犯罪事實要旨：
壬○○與戊○○為友人關係，壬○○前因贓物案件，經臺灣臺北地方法院以九十三年
度易字第一○○○號判決有期徒刑四月確定（不構成累犯），二人共同意圖為自己不
法之所有，基於竊盜之概括犯意，連續於如附表一犯罪行為欄所示時間、地點、方式
，由戊○○搭載壬○○攜帶客觀上具危險性之板手、老虎鉗（未扣案無法證明尚存在
）、螺絲起子等兇器竊取如附表所示之被害人所有之遭竊車輛，戊○○則未參與附表
編號一、二、五之竊取行為，得手後復為將車牌丟棄、將贓車零件以附表處分贓物及
查獲過程欄之方式換裝至自己車輛或出售，嗣於附表處分贓物及查獲過程欄所示時地
為警所查獲，並扣得如附表處分贓物及查獲過程欄所示之物。
附表：
┌──┬────────────────┬───────────────┐
│編號│　　 犯　　罪　　行　　為　　　 │　　處分贓物 及 查獲過程　　　│
├──┼────────────────┼───────────────┤
│一　│於九十三年二月五日八時許，在臺北│得手後，壬○○即將DU-8166 號車│
│　　│縣新莊市○○路一七二號前，以客觀│牌丟棄，而將壬○○所有之2G-616│
│    │上足以為兇器之扳手及一字起子竊取│1 號自用小客車車牌懸掛上以逃避│
│    │辛○○所有之車牌號碼DU-8166 號、│                              │
│　　│引擎號碼 VA-AN22859 號自用小客車│追緝。嗣於九十三年五月十五日，│
│　　│。　　　　　　　　　　　　　　　│壬○○將該車送至奇世汽車商行修│
│　　│　　　　　　　　　　　　　　　　│理（招牌為世奇汽車修護廠）時，│
│　　│　　　　　　　　　　　　　　　　│為警循線查獲。　　　　　　　　│
├──┼────────────────┼───────────────┤
│二　│於九十三年六月三十日凌晨四時許，│得手後，壬○○即將9018-DG號車 │
│　　│在臺北市○○區○○街八十七巷口，│牌丟棄於新店市○○路○段山邊，│
│　　│以其隨身攜帶，客觀上足以為兇器之│車子竊取後並未拆解，而放置於車│
│　　│板手及一字起子，竊取己○○所有且│廠內。嗣於九十三年七月十日十三│
│　　│停放於該處路邊之車牌號碼 9018-DG│時許，壬○○駕駛該車行經臺北縣│
│　　│號自用小客車，以拆取零件使用。　│三峽鎮○○路一三二號前，為警攔│
│　　│　　　　　　　　　　　　　　　　│檢查獲並得知上情，並扣得其所有│
│　　│　　　　　　　　　　　　　　　　│供犯罪使用之板手、一字起子各一│
│    │                                │支。　                    　　│
├──┼────────────────┼───────────────┤
│三　│於九十三年九月二十五日二至三時許│得手後，壬○○即以自備之工具拆│
│　　│，先由戊○○以自有之車牌號碼3620│解車內音響，安全氣囊、跑車座椅│
│　　│-JS 號自用小客車搭載壬○○至臺北│、行車電腦等，拆解下來的零件作│
│　　│市○○街一○○號前，並擔任把風工│為自用，或出售予綽號「林仔」之│
│　　│作，再由壬○○以其隨身攜帶，客觀│姓名年籍不詳男子。壬○○並給予│
│　　│上足以為兇器之板手及一字起子，竊│戊○○分紅一千元。　　　　　　│
│　　│取乙○○所有之車牌號碼P6-3061號 │拆解完畢之車輛則棄置於臺北縣新│
│　　│自用小客車。之後，戊○○即駕駛自│店市○○路山區內。　　　　　　│
│　　│有之汽車離去，壬○○則駕駛竊得之│　　　　　　　　　　　　　　　│
│　　│車輛，回到臺北縣新店市○○路六十│　　　　　　　　　　　　　　　│
│　　│巷十四號。　　　　　　　　　　　│　　　　　　　　　　　　　　　│
├──┼────────────────┼───────────────┤
│四　│於九十三年九月二十七日二時許，先│得手後，壬○○即以自備之工具拆│
│　　│由戊○○以自有之車牌號碼 3620-JS│解車內音響，安全氣囊、跑車座椅│
│　　│號自用小客車搭載壬○○至臺北市文│、行車電腦等，拆解下來的零件作│
│　　│山區○○路六十號前，並擔任把風工│為自用，或出售予綽號「林仔」之│
│　　│作，再由壬○○以其隨身攜帶，客觀│姓名年籍不詳男子。壬○○並給予│
│　　│上足以為兇器之板手及一字起子，竊│戊○○分紅一千元。　　　　　　│
│　　│取庚○○所有之車牌號碼 6991-DL號│拆解完畢之車輛則棄置於臺北縣中│
│　　│自用小客車。之後，戊○○即駕駛自│和市○○路四○一號前。　　　　│
│　　│有之汽車離去，壬○○則駕駛竊得之│　　　　　　　　　　　　　　　│
│　　│車輛，回到臺北縣新店市○○路六十│　　　　　　　　　　　　　　　│
│　　│巷十四號。　　　　　　　　　　　│　　　　　　　　　　　　　　　│
├──┼────────────────┼───────────────┤
│五　│於九十三年十月五日三至四時許，謝│得手後，壬○○即以自備之工具拆│
│　　│永威在臺北縣新店市○○路八一巷十│解車內音響，安全氣囊、跑車座椅│
│　　│四號前，以其隨身攜帶，客觀上足以│、行車電腦等，拆解下來的零件作│
│　　│為兇器之板手及一字起子，竊取丁○│為自用，或出售予綽號「林仔」之│
│　　│所有之車牌號碼 Z9-3498　號自用小│姓名年籍不詳男子。　　　　　　│
│　　│客車。之後，壬○○即駕駛竊得之車│拆解完畢之車輛則棄置於臺北縣新│
│　　│輛，回到臺北縣新店市○○路六十巷│店市○○路○段五二五巷內。　　│
│　　│十四號。　　　　　　　　　　　　│　　　　　　　　　　　　　　　│
├──┼────────────────┼───────────────┤
│六　│於九十三年十月八日二至三時許，先│得手後，壬○○即以自備之工具拆│
│　　│由戊○○以自有之車牌號碼 3620-JS│解車內音響，安全氣囊、跑車座椅│
│　　│搭載壬○○至臺北市○○區○○路三│、行車電腦等，拆解下來的零件作│
│　　│段九五號前，並擔任把風工作，再由│為自用，或出售予綽號「林仔」之│
│　　│壬○○以其隨身攜帶，客觀上足以為│姓名年籍不詳男子。壬○○並給予│
│　　│兇器之板手及一字起子，竊取丙○○│戊○○分紅一千元。　　　　　　│
│　　│所有之車牌號碼 2L-4582　號自用小│拆解完畢之車輛則棄置於臺北縣新│
│　　│客車。之後，戊○○即駕駛自有之汽│店市○○路二十號前。　　　　　│
│　　│車離開，壬○○則駕駛竊得之車輛，│　　　　　　　　　　　　　　　│
│　　│回到臺北縣新店市○○路六十巷十四│　　　　　　　　　　　　　　　│
│　　│號。　　　　　　　　　　　　　　│　　　　　　　　　　　　　　　│
├──┼────────────────┼───────────────┤
│七　│於九十三年十月十七日四時許，先由│得手後，壬○○、戊○○即與友人│
│　　│戊○○以自有之車牌號碼 3620-JS號│鄭文君（另為不起訴處分）即以自│
│　　│自用小客車搭載壬○○至臺北市文山│備之工具拆解車內音響，安全氣囊│
│　　│區○○路附近國光劇校後門無名巷內│、跑車座椅、行車電腦等，拆解下│
│　　│，並擔任把風工作，再由壬○○以其│來的零件作為自用，或欲出售。　│
│　　│隨身攜帶，客觀上足以為兇器之板手│嗣警方於九十三年十月十七日十六│
│　　│及一字起子，竊取甲○○所有之車牌│時許經戊○○同意自願搜索臺北縣│
│　　│號碼5G-0358號自用小客車。之後， │新店市○○路六十巷十四號渠等拆│
│　　│戊○○即駕駛自有之汽車，壬○○則│解車輛處所時查獲。並扣得其所有│
│　　│駕駛竊得之車輛，共同回到臺北縣新│供犯罪所用之砂輪機一臺、板手二│
│　　│店市○○路六十巷十四號。　　　　│支、活動板手一支、一字起子一支│
│　　│　　　　　　　　　　　　　　　　│、十字起子一支。              │
└──┴────────────────┴───────────────┘
三、處罰條文：
    刑法第二十八條、第五十六條、第三百二十一條第一項第三款、第三十八條第一
    項第二款。
四、協商判決除有刑事訴訟法第四百五十四條之四第一項第一款於本訊問程序終結前
    ，被告撤銷協商合意或檢察官撤回協商聲請者：第二款被告協商之意思非出於自
    由意志者；第四款被告所犯之罪非第四百五十五條之二第一項所定得以協商判決
    者；第六款被告有其他較重之裁判上一罪之犯罪事實者；第七款法院認應諭知免
    刑或免訴、不受理者情形之一，及違反同條第二項「法院應於協商合意範圍內為
    判決；法院為協商判決所科之刑，以宣告緩刑或二年以下有期徒刑、拘役或罰金
    為限」之規定者外，不得上訴。
五、本件如得上訴，而如不服本件判決，得自收受判決送達之日起十日內，向本院提
    出上訴書狀，上訴於第二審法院。
中　　　華　　　民　　　國　　九十三　　年　　 十二 　　月　　二十一　　日
                                       臺灣臺北地方法院第十二庭
                                                 　　書記官  張富
                                                     法  官　沈君玲
右正本證明與原本無異。
中　　　華　　　民　　　國　　九十三　　年　　 十二 　　月　　 三十 　　日
                                                 　　書記官  張富
附錄本案論罪科刑法條：
中華民國刑法第三百二十條
(普通竊盜罪、竊佔罪)
意圖為自己或第三人不法之所有，而竊取他人之動產者，為竊盜罪，處五年以下有期
徒刑、拘役或五百元以下罰金。
意圖為自己或第三人不法之利益，而竊佔他人之不動產者，依前項之規定處斷。
前二項之未遂犯罰之。
中華民國刑法第三百二十一條
犯竊盜罪而有左列情形之一者，處六月以上、五年以下有期徒刑：
一  於夜間侵入住宅或有人居住之建築物、船艦或隱匿其內而犯之者。
二  毀越門扇、牆垣或其他安全設備而犯之者。
三  攜帶兇器而犯之者。
四  結夥三人以上而犯之者。
五  乘火災、水災或其他災害之際而犯之者。
六  在車站或埠頭而犯之者。
前項之未遂犯罰之。
